【裁判字號】    89,上易,868
【裁判日期】    890522
【裁判案由】    違反動產擔保交易法
【裁判全文】
臺灣高等法院台南分院刑事判決        八十九年度上易字第八六八號  Ａ
      上  訴  人
      即  被  告  甲  ○  ○
                原名林承正）.
右上訴人因違反動產擔保交易法案件，不服臺灣台南地方法院八十八年度易字第二二
九○號，中華民國八十九年三月二十日第一審判決（起訴案號：臺灣台南地方法院檢
察署八十八年度偵緝字第一○五號）提起上訴，本院判決如左：
      主      文
上訴駁回。
      事      實
一、甲○○（原名林承正）於民國（下同）八十七年六月二十七日，依動產擔保交易
    法動產抵押之規定，以分期付款之方式，向上海商業銀行股份有限公司（下稱上
    海銀行）借貸新台幣（以下同）五十三萬元，購買車牌號碼ＵＮ－六一四八號自
    用小客車一輛，約定貸款分期給付，於債務人不履行契約時，抵押權人得占有抵
    押物，並得出賣，就其賣得價金優先於其他債權而受清償，且債務人須將該自小
    客車停放於甲○○位於台南市○○○路○段四十四巷十號住處，不得將標的物遷
    移、出賣、移轉、抵押或為其他處分。詎甲○○於貸得上開款項後，即拒不繳交
    貸款，並意圖為自己不法之利益，將該車輛任由郭美珍出賣並任其遷移不知去向
    ，致上海銀行無法占有該車輛，依動產擔保交易法行使取償之權利，足生損害於
    債權人上海銀行。
二、案經上海銀行訴請台灣台南地方法院檢察署檢察官偵查起訴。
      理      由
一、訊據上訴人即被告甲○○固坦承以前開自用小客車向告訴人辦理動產擔保借款，
    嗣後本息均未清償之事實，惟否認有右揭犯行，辯稱伊係為辦理信用卡須財力證
    明，始委託郭美珍向上海銀行貸款購買車輛云云。惟查右揭事實，業據告訴人上
    海銀行職員陳正志於原審法院審理中指述綦詳，且有貸款暨車輛動產抵押契約、
    動產擔保交易動產抵押設定登記申請書等件附卷可稽。再者，被告身為本件動產
    抵押之債務人，無論其與告訴人訂立本件動產抵押契約之動機為何，均不能藉以
    解免刑責，被告前開辯解無非畏罪卸責之詞，要無可採。本件事證明確，被告違
    反動產擔保交易法犯行堪以認定。
二、核被告所為，係犯動產擔保交易法第三十八條之罪。原審判決適用上揭法條及刑
    法第十一條前段、第四十一條、罰金罰鍰提高標準條例第一條前段、第二條之規
    定，並審酌被告犯罪之動機、目的、手段、所生危害、且自八十七年間至今尚未
    清償分期款，犯後僅坦承部分犯行等一切情狀，量處有期徒刑貳月，如易科罰金
    ，以參佰元折算壹日。認事用法並無不當、量刑亦甚妥適，被告仍執前詞指摘原
    判決不當提起上訴，核無理由，應予駁回。
據上論斷，應依刑事訴訟法第三百六十八條，判決如主文。
本案經檢察官王碧霞到庭執行職務。
中    華    民    國      八十九      年      五      月      二十二    日
                                  臺灣高等法院臺南分院刑事第四庭
                                      審判長法官  陳    義    仲
                                            法官  徐    財    福
                                            法官  宋    明    蒼
右正本證明與原本無異。
不得上訴。
                                      法院書記官  余    素    美
中    華    民    國      八十九      年      五      月      二十四    日
附錄本案論罪科刑法條全文：
動產擔保交易法第三十八條
動產擔保交易之債務人，意圖不法之利益，將標的物遷移、出賣、出質、移轉、抵押
或為其他處分，致生損害於債權人者，處三年以下有期徒刑、拘役或科或併科六千元
以下之罰金。


司法院資訊處製作；財團法人民間司法改革基金會備份。
